臺灣臺中地方法院刑事判決　　　　　　　　　　　　　九十四年度易字第七四八號
　　公　訴　人　臺灣臺中地方法院檢察署檢察官
　　被　　　告　丙○○
右列被告因竊盜案件，經檢察官提起公訴（九十四年度偵字第四四一三號），被告於
準備程序中就被訴事實為有罪之陳述，受命法官於聽取當事人之意見後，本院合議庭
裁定改由受命法官獨任以簡式審判程序審理，判決如左：
    主  文
丙○○共同連續攜帶兇器竊盜，累犯，處有期徒刑壹年貳月。扣案之Ｔ型扳手貳支、
螺絲套帽扳手及尖嘴虎頭鉗各壹支，均沒收。
    犯罪事實
一、丙○○前有賭博罪及違反肅清煙毒條例案件前科，並曾於民國九十一年間因違反
    毒品危害防制條例案件，經本院判處有期徒刑十一月確定，甫於九十三年九月二
    十七日縮刑期滿執行完畢。其且甫因於九十三年十一月五日為攜帶兇器竊盜行為
    ，經本院於九十三年十二月三十一日判處有期徒刑八月確定。詎猶不知悛悔警惕
    ，復與真實姓名不詳綽號「阿明」之成年男子共同基於意圖為自己不法所有之概
    括犯意聯絡，（一）先於九十四年三月五日上午十一時許，在臺中市○區○○里
    ○○○路旁，以由「阿明」負責持其所有客觀上足供兇器使用之Ｔ型扳手二支、
    螺絲套帽扳手一支及尖嘴虎頭鉗一支等工具下手破壞車鎖，丙○○則負責把風之
    方式，共同竊取乙○○所有車牌號碼為ＰＨ─九六九○號之自用小貨車一部，得
    手後逃離現場，並於九十四年三月五日十八時三十分許，在王賀所經營設於臺中
    縣太平市○○○路六六巷十八號之一之「一世賀資源回收場」，將上開ＰＨ－九
    六九○號自用小貨車之後車斗部分，以新臺幣（下同）九千九百九元代價出售予
    不知情之王賀（業經檢察官以九十四年度偵字第四三三五號為不起訴處分確定）
    ，丙○○並分得二千元。至ＰＨ－九六九○號自用小貨車車體，則於九十四年三
    月六日十四時四十分許，在臺中縣大里市○○路河堤旁為人發現，經警通知乙○
    ○領回。（二）於九十四年三月六日十六時三十分許，在臺中縣清水鎮○○街二
    號前，以由「阿明」負責持其所有客觀上足供兇器使用之Ｔ型扳手二支、螺絲套
    帽扳手一支及尖嘴虎頭鉗一支等工具下手破壞車鎖，丙○○則負責把風之方式，
    共同竊取丁○○所有車牌號碼為Ｈ四─四一六三號之自用小貨車一部，得手後逃
    離現場。（三）於九十四年三月七日上午七時許，在臺中縣沙鹿鎮○○路八十巷
    十號前，以由「阿明」負責持其所有客觀上足供兇器使用之Ｔ型扳手二支、螺絲
    套帽扳手一支及尖嘴虎頭鉗一支等工具下手破壞車鎖，丙○○則負責把風之方式
    ，共同竊取甲○○所有車牌號碼為ＮＹ─三四三八號之自用小貨車一部（價值約
    十五萬元）得手後逃離現場。嗣於九十四年三月七日十三時許，因丙○○與所僱
    用不知情之司機林柏輝駕駛車牌號碼三二三─ＱＲ號自用大貨車，車上載運前開
    失竊車牌號碼ＮＹ─三四三八及Ｈ四─四一六三號自用小貨車之貨車斗部分行經
    臺中縣太平市○○路與永成路口時，為警查獲，當場起出上開竊得之財物並扣得
    上開「阿明」所有之Ｔ型扳手二支（起訴書誤載為一支）、螺絲套帽扳手及尖嘴
    虎頭鉗各一支。再由丙○○帶同警員前往臺中縣太平市○○路車籠埔山區起出上
    開ＮＹ─三四三八及Ｈ四─四一六三號自用小貨車之車體，而查悉上情。
二、案經臺中縣警察局霧峰分局報告臺灣臺中地方法院檢察署檢察官偵查起訴。
    理  由
一、訊據被告丙○○對於右揭事實，除矢口否認係由伊將乙○○所有車牌號碼為ＰＨ
    ─九六九○號之自用小貨車車斗出賣予王賀一節外，餘均坦承不諱，核與被害人
    乙○○、丁○○、甲○○於警詢中指述遭竊及證人林柏輝於警詢中證述情節相符
    ，復有車輛竊盜、車牌失竊資料個別查詢報表—查詢車輛認可資料及贓物認領保
    管單各三張及照片六張附卷可稽。又乙○○所有車牌號碼為ＰＨ─九六九○號之
    自用小貨車車斗，被告確有參與出賣予王賀一節，業據被告於警詢中供承在卷，
    並經證人王賀於警詢中指認證述無誤，被告嗣於審理中翻異前詞，改辯稱：係由
    「阿明」負責將ＰＨ─九六九○號之自用小貨車車斗前往資源回收場出售云云，
    要係事後避重就輕之詞，尚難採信。綜上所述，本案事證明確，被告犯行堪以認
    定。
二、按刑法第三百二十一條第一項第三款之攜帶兇器竊盜罪，係以行為人攜帶兇器竊
    盜為加重條件，此所謂兇器，其種類並無限制，凡客觀上足對人之生命、身體、
    安全構成威脅，具有危險性之兇器均屬之，且只須行竊時攜帶此種具有危險性之
    兇器為已足，並不以攜帶之初有行兇之意圖為必要（最高法院七十九年度臺上字
    第五二五三號判例意旨參照）。查，被告與「阿明」共同行竊時所攜帶、使用之
  上開Ｔ型扳手二支、螺絲套帽扳手及尖嘴虎頭鉗各一支等工具，主要構成部分均
    為金屬材質，質地堅硬，其中Ｔ字型扳手未端且已經磨扁，在客觀上係屬足以殺
    傷人生命、身體之器械，顯為具有危險性之兇器已無疑義。是核被告所為，係犯
    刑法第三百二十一條第一項第三款之攜帶兇器竊盜罪。被告與「阿明」間，就右
    揭三次竊盜犯行，具有犯意之聯絡與行為之分擔，均為共同正犯。被告右揭三次
    加重竊盜犯行，時間緊接，手法相同，觸犯構成要件相同之罪名，顯係基於概括
    犯意反覆為之，為連續犯，應依刑法第五十六條規定以一罪論，並加重其刑。且
    查，被告前有賭博罪及違反肅清煙毒條例案件前科，並曾於九十一年間因違反毒
    品危害防制條例案件，經本院判處有期徒刑十一月確定，甫於九十三年九月二十
    七日縮刑期滿執行完畢。其且甫因於九十三年十一月五日為攜帶兇器竊盜行為，
    經本院於九十三年十二月三十一日判處有期徒刑八月確定等節，有臺灣臺中地方
    法院檢察署刑案資料查註紀錄表及臺灣高等法院被告全國前案紀錄表各一份在卷
    足憑，其於受有期徒刑執行完畢後，於五年以內再犯本件有期徒刑以上之罪，為
    累犯，應依刑法第四十七條規定，遞加重其刑。爰審酌被告素行不佳，且甫因犯
    竊盜罪經本院判處罪刑確定在案，竟又再為本案竊盜犯行、其行為時係年滿四十
    餘歲之成年男子，不思以正當方法賺取金錢，竟為上開三次竊盜犯行、其犯罪之
    手段、所生危害、所竊取之物品為自用小貨車三部，該三部自用貨車之車體及後
    車斗均已由被害人領回，有贓物認領保管單三張在卷可稽及被告犯罪後能坦承犯
    行，態度尚可等一切情狀，量處如主文所示之刑。扣案之Ｔ型扳手二支、螺絲套
    帽扳手及尖嘴虎頭鉗各一支，均係被告之共同正犯「阿明」所有供本案犯罪所用
    之物，業據被告於審理中供明在卷，爰依刑法第三十八條第一項第二款規定，予
    以宣告沒收。
據上論斷，應依刑事訴訟法第二百七十三條之一第一項、第二百九十九條第一項前段
，刑法第二十八條、第五十六條、第三百二十一條第一項第三款、第四十七條、第三
十八條第一項第二款，判決如主文。
中      華      民      國    九十四    年      五      月     十七     日
                                        臺灣臺中地方法院刑事第十庭
                                            法  官  江  奇  峰
右正本證明與原本無異。
如不服本判決，應於送達後十日內向本院提出上訴狀 (須附繕本)，上訴於臺灣高等
法院臺中分院。
                                            書記官
中      華      民      國    九十四    年      五      月     十七     日
附錄論罪科刑法條
刑法第三百二十一條第一項第三款：
犯竊盜罪而有左列情形之一者，處六月以上、五年以下有期徒刑：
三  攜帶兇器而犯之者。
